【裁判字號】    99,審訴,1992
【裁判日期】    991029
【裁判案由】    毒品危害防制條例
【裁判全文】
臺灣桃園地方法院宣示判決筆錄        99年度審訴字第1992號
公  訴  人  臺灣桃園地方法院檢察署檢察官
被      告  甲○○
指定辯護人  本院公設辯護人  陳瑞明
上列被告因毒品危害防制條例案件（起訴案號：99年度毒偵字第
3652號），於中華民國99年10月29日下午5 時，在本院第十四法
庭宣示判決，出席職員如下：
          法  官  顏世翠
          書記官  吳忻蒨
法官起立朗讀判決主文、犯罪事實要旨、處罰條文及告以上訴限
制、期間並提出上訴狀之法院，且諭知記載其內容：
一、主  文：
    甲○○施用第一級毒品，累犯，處有期徒刑玖月，扣案之第
    一級毒品海洛因壹包（驗餘毛重零點玖零陸公克）沒收銷
    燬之。
二、犯罪事實要旨：
    甲○○前於民國88年間因施用毒品案件，經本院以88年度毒
    聲字第2412號裁定送觀察、勒戒後，認有繼續施用毒品傾向
    ，經本院以88年度毒聲字第3401號裁定令入戒治處所施以強
    制戒治，嗣經本院以88年度毒聲字第5679號裁定停止戒治併
    付保護管束出所，復經本院以89年度毒聲字第869 號裁定撤
    銷停止戒治，復令入戒治處所施以強制戒治，於90年1 月14
    日強制戒治期滿執行完畢，並經臺灣桃園地方法院檢察署檢
    察官以90年度戒偵字第155 號為不起訴處分確定；另於91年
    間，即前揭強制戒治執行完畢釋放後5 年內，因施用毒品案
    件，經本院以91年度毒聲字第1924號裁定令入戒治處所施以
    強制戒治，嗣經本院以92年度毒聲字第1345號裁定停止戒治
    併付保護管束出所，於92年9 月4 日保護管束期滿停止戒治
    未經撤銷，視為強制戒治執行完畢，該施用毒品犯行，並經
    本院以91年度訴字第1564號判決判處有期徒刑8 月確定。另
    於96年間，因施用毒品案件，經本院以97年度審訴字第279
    號判決判處有期徒刑6 月又15日、3 月又15日，並合併定其
    應執行刑為有期徒刑9 月確定；另於97年間，復因施用毒品
    案件，經本院以97年度審訴字第3386號判決判處有期徒刑8
    月確定，前揭數罪入監接續執行，於98年10月21日假釋出監
    並付保護管束，迄至99年1 月14日保護管束期滿，未經撤銷
    假釋，其未執行之刑視為執行完畢。詎其仍不知悔改，復基
    於施用第一級毒品海洛因，於99年7 月15日晚間某時許，在
    桃園縣八德市○○路宏福巷45號住處內，以針筒注射之方式
    ，施用第一級毒品海洛因1 次。嗣於99年7 月16日凌晨0 時
    許，因交通事故與他人發生爭執，在桃園縣桃園市鎮○街39
    號內（青溪派出所），經警要求提示證件而扣得其所有供本
    件施用毒品所用之第一級毒品海洛因1 包（驗餘毛重0.3906
    公克），始悉上情。
三、處罰條文：
    毒品危害防制條例第10條第1 項、第18條第1 項前段，刑法
    第11條、第47條第1 項。
四、協商判決除有刑事訴訟法第455 條之4 第1 項第1 款於本訊
    問程序終結前，被告撤銷協商合意或檢察官撤回協商聲請者
    ；第2 款被告協商之意思非出於自由意志者；第4 款被告所
    犯之罪非第455 條之2 第1 項所定得以協商判決者；第6 款
    被告有其他較重之裁判上一罪之犯罪事實者；第7 款法院認
    應諭知免刑或免訴、不受理者情形之一，及違反同條第2 項
    「法院應於協商合意範圍內為判決；法院為協商判決所科之
    刑，以宣告緩刑或2 年以下有期徒刑、拘役或罰金為限」之
    規定者外，不得上訴。
五、如有前項得上訴之情形者，得自收受判決送達後10日內，向
    本院提出上訴書狀，上訴於第二審法院。
中    華    民    國    99    年    10    月    29    日
                        刑事庭      法  官  顏世翠
                                    書記官  吳忻蒨
以上正本證明與原本無異
                                    書記官  吳忻蒨
中    華    民    國    99    年    10    月    29    日
附錄本案論罪科刑依據之法條：
毒品危害防制條例第10條
施用第一級毒品者，處6 月以上 5 年以下有期徒刑。
施用第二級毒品者，處3 年以下有期徒刑。

司法院資訊處製作；財團法人民間司法改革基金會備份。
